【裁判字號】    99,交簡上,117
【裁判日期】    990630
【裁判案由】    過失傷害
【裁判全文】
臺灣桃園地方法院刑事判決           99年度交簡上字第117號
上  訴  人
即  被  告  甲○○
上列上訴人即被告因過失傷害案件，不服本院刑事庭中華民國99
年3 月2 日98年度壢交簡字第2858號第一審刑事簡易判決（聲請
簡易判決處刑案號：98年度偵字第10624 號），提起上訴，本院
管轄之第二審合議庭判決如下：
    主  文
上訴駁回。
甲○○緩刑年，緩刑期內付保護管束，並應向乙○○支付如附
表所示內容之金額，且應向指定之政府機關、政府機構、行政法
人、社區或其他符合公益目的之機構或團體，提供壹佰陸拾小時
之義務勞務。
    事  實
一、甲○○前因過失傷害案件，經本院於民國97年9 月23日以97
    年度壢交簡字1134號判決判處拘役20日確定，於同年11月5
    日易科罰金執行完畢（不構成累犯）。甲○○於同年11月15
    日上午10時20分許，駕駛車牌號碼LM－6453號自用小客車，
    沿桃園縣中壢市○○路往中壢方向行駛，行經中正路三段與
    220 巷口對面之設有閃光黃燈且行車時速不得超過50公里之
    交岔路口處，應注意閃光黃燈表示「警告」，車輛應減速接
    近，注意安全，小心通過，並應注意車前狀況，隨時採取必
    要之安全措施，且依當時之天候晴、日間自然光線、道路鋪
    設柏油、乾燥、無缺陷、無障礙物、視距良好等情，並無不
    能注意之情事，竟疏未注意，仍未減速慢行，而以時速50公
    里之速度驅車直行，遂不慎碰撞適徒步穿越路口之行人乙○
    ○，致乙○○受有右遠端肱骨骨折之傷害。嗣甲○○肇事後
    於犯罪未被發覺前，即向前往傷者就醫醫院處理車禍事故之
    警員表示其為肇事車輛之駕駛人，自首而接受裁判。
二、案經乙○○訴由桃園縣政府警察局中壢分局報告臺灣桃園地
    方法院檢察署檢察官偵查後聲請簡易判決處刑。
    理  由
一、證據能力部分：按被告以外之人於審判外之言詞或書面陳述
    ，除法律有規定者外，不得作為證據；被告以外之人於審判
    外之陳述，經當事人於審判程序同意作為證據，法院審酌該
    言詞陳述或書面陳述作成時之情況，認為適當者，亦得為證
    據。當事人、代理人或辯護人於法院調查證據時，知有第
    159 條第1 項不得為證據之情形，而未於言詞辯論終結前聲
    明異議者，視為有前項之同意，刑事訴訟法第159 條第1 項
    、第159 條之5 分別定有明文。查卷附認定被告甲○○犯罪
    事實有無之屬傳聞證據之證據能力，當事人於本院審判中同
    意作為證據，本院審酌各該證據查無有何違反法定程序取得
    之情形，亦無顯有不可信與不得作為證據等情，故認為適當
    ，是均為有證據能力，合先敘明。
二、前開犯罪事實，業據被告坦承不諱，復經證人即告訴人乙○
    ○迭於警詢與偵查中指證歷歷，復有車損與現場照片、桃園
    縣政府警察局道路交通事故現場圖、道路交通事故調查報告
    表等件在卷可稽（偵查卷第11頁至第13頁、第24頁至第27頁
    參照），另告訴人受有右遠端肱骨骨折之傷害，亦有國立臺
    灣大學醫學院附設醫院診斷證明書在卷可憑（偵查卷第20頁
    至第23頁參照）。按「行車速度，依速限標誌或標線之規定
    ，無速限標誌或標線者，應依下列規定：一、行車時速不得
    超過50公里」、「汽車行駛時，駕駛人應注意車前狀況及兩
    車併行之間隔，並隨時採取必要之安全措施」、「汽車行駛
    至交岔路口，其行進、轉彎，應依下列規定：一、應遵守燈
    光號誌或交通指揮人員之指揮」、「閃光黃燈表示『警告』
    ，車輛應減速接近，注意安全，小心通過」，道路交通安全
    規則第93條第1 項第1 款前段、第94條第3 項、第102 條第
    1 項第1 款，道路交通標誌標線號誌設置規則第211 條第1
    項第1 款均定有明文。依卷附之道路交通事故調查報告表(一)
    所示，本件車禍事故發生時天候晴、日間自然光線、道路舖
    設柏油、乾燥、無缺陷、無障礙物、視距良好，足認被告於
    事故當時，均無何不能注意之情事，詎被告竟未注意車前狀
    況，隨時採取必要之安全措施，行經閃黃燈交叉路口前，猶
    未減速慢行，仍以時速50公里之速度駕車行進，復撞擊告訴
    人，顯有過失甚明。另本案經送臺灣省桃園縣區車輛行車事
    故鑑定委員會鑑定，結果認被告駕駛自小客車通過閃光黃燈
    號誌交叉路口前，疏未減速慢行並注意車前狀況而致肇上開
    事故乙情，有臺灣省桃園縣區車輛行車事故鑑定委員會98年
    7 月17日桃縣行字第0985202415號函附之桃縣鑑980432案之
    鑑定意見書1 份在卷可考（偵查卷第34頁至第37頁參照），
    是認被告為有過失，與本院認定大致相同。且告訴人所受傷
    害與被告之過失之舉，係具有相當因果關係。是以前開補強
    證據已足資擔保被告於本院審理中所為之任意性自白具有相
    當程度之真實性，而得確信被告前述自白之犯罪事實確屬真
    實，從而，依刑事訴訟法第156 條第1 項及同條第2 項規定
    ，自得依被告前述自白及該補強證據，認定被告確實於前開
    時地過失傷害乙○○之事實。綜上所述，被告過失傷害犯行
    堪以認定，應依法論科。
三、核被告所為，係犯刑法第284 條第1 項前段之過失傷害罪。
    被告於車禍發生後，其過失傷害犯行尚未為有偵查權限機關
    之公務員發覺前，即向前往傷者就醫醫院處理車禍事故之警
    員當場承認為肇事人之事實，有桃園縣政府警察局道路交通
    事故肇事人自首情形紀錄表1 份在卷可稽（偵查卷第14頁參
    照），嗣並接受本院之裁判，核與自首要件並無不符，爰依
    刑法第62條前段之規定，減輕其刑。原審審認被告所犯過失
    傷害犯行事證明確，依刑事訴訟法第449 條第1 項前段、第
    3 項、第454 條第2 項，刑法第284 條第1 項前段、第62條
    前段、第41條第1 項前段，刑法施行法第1 條之1 第1 項、
    第2 項前段之規定，審酌被告前因過失傷害案件，經本院以
    97年度壢交簡字第1134號判決判處拘役20日確定，於97年11
    月5 日易科罰金執行完畢，此有臺灣高等法院被告前案紀錄
    表在卷可參，猶在行駛通過交叉路口處設置閃光黃燈時，疏
    未減速慢行並注意車前狀況而致肇上開事故，而當時狀況並
    無不能注意之情事，疏未注意及此，造成告訴人受有前開傷
    害，且迄今仍未與告訴人達成和解，賠償告訴人所受之損害
    ，所為誠屬不該，又犯後仍否認過失犯行，態度不佳等一切
    情狀，量處有期徒刑2 月，並諭知以新臺幣1,000 元折算1
    日之易科罰金折算標準。核原審認事用法尚無違誤，量刑亦
    屬妥適。上訴意旨仍執陳詞，任意指摘原審判決不當，為無
    理由，應予駁回。次查，被告雖因公共危險案件，於94年6
    月13日經國防部北部地方軍事法院以94年度信審字第69號判
    決判處有期徒刑5 月，緩刑2 年確定，然於96年6 月12日緩
    刑期滿，而緩刑之宣告未經撤銷之情，此有前揭臺灣高等法
    院被告前案紀錄表在卷可查，職是，期滿而緩刑之宣告既未
    經撤銷，其前受有期徒刑刑之宣告已依法失其效力，因之，
    實質上即與未受宣告無異，是再審酌被告因一時疏失，致罹
    刑典，事後於本院審理時尚能坦承犯行，復於本院99年5 月
    26日行準備程序時與告訴人達成調解成立，並於是日業已給
    付6 萬元予告訴人，是次庭期告訴人亦道：「（對於被告刑
    度有何意見？）儘量大家達成和解就好，不希望被告入監服
    刑」、「（如果本院對於被告判緩刑，有何意見？）我可以
    接受等語（本院卷第24頁），已表示願原諒被告犯行，不願
    追究之意，是綜合前情，足認被告經此偵審程序，應能知所
    警惕，信無再犯之虞，本院認對其宣告之刑以暫不執行為適
    當，衡酌被告確前有如事實欄所載之過失傷害前科之情事，
    爰依刑法第74條第1 項第1 款之規定，諭知緩刑3 年，且依
    同條第2 項第3 款之規定，命被告應向告訴人支付如附表所
    示內容之金額，並依同條第2 項第5 款之規定，命被告應於
    緩刑期間向指定之政府機關、政府機構、行政法人、社區或
    其他符合公益目的之機構或團體，提供160 小時之義務勞務
    。末按「受緩刑之宣告者，除有下列情形之一，應於緩刑期
    間付保護管束外，得於緩刑期間付保護管束…二、執行第74
    條第2 項第5 款至第8 款所定之事項者」，刑法第93條第1
    項第2 款定有明文，準此，被告既經本院命於緩刑期間提供
    義務勞務如前，爰依法諭知被告於緩刑期間付保護管束，俾
    由觀護人予以適當之督促、輔導，並觀後效，以啟自新。
據上論斷，應依刑事訴訟法第455 條之1 第1 項、第3 項、第
368 條，刑法第74條第1 項第1 款、第2 項第3 款、第5 款、第
93條第1 項第2 款，判決如主文。
本案經檢察官簡方毅到庭執行職務。
中    華    民    國    99    年    6     月    30    日
                  交通法庭  審判長法  官  蔡榮澤
                                  法  官  林蕙芳
                                  法  官  吳宗航
附表：
┌──────────────────────────┐
│  甲○○應給付乙○○新臺幣（下同）肆萬元，給付方式為│
│  ：甲○○自民國九十九年六月二十六日起至給付完畢止，│
│  於每月二十六日分期給付新臺幣伍仟元至清償完畢為止。│
│  如有一期不按時履行，視為全部到期。                │
└──────────────────────────┘
以上正本與原本無異。
不得上訴。
                                  書記官  鄭乃甄
中    華    民    國    99    年    7     月    1     日

司法院資訊處製作；財團法人民間司法改革基金會備份。
